【裁判字號】    92,訴,1785
【裁判日期】    920829
【裁判案由】    違反藥事法
【裁判全文】
臺灣高雄地方法院刑事判決                        九十二年度訴字第一七八五號
    公  訴  人  臺灣高雄地方法院檢察署檢察官
    被      告  甲○○
    選任辯護人  邱明政律師
右列被告因違反藥事法案件，經檢察官提起公訴（九十二年度偵字第一一二三一號）
，本院判決如左：
    主  文
本件免訴。
    理  由
一、公訴意旨係以：甲○○明知所販售之護目素膠囊、不知名藥膏等均為未經許可擅
    自製造之偽藥，仍自民國九十一年八月間起，基於概括之犯意，連續在高雄地區
    ＦＭ九五點七及一０七點六廣播電台頻道販售護目素膠囊等藥物，迄於同年十月
    二十八日下午四時三十分許，在高雄市○鎮區○○路十一號為警持搜索票查獲，
    並扣得甲○○所有之護目素膠囊八瓶、不知名藥膏四十盒、不知名藥膏貼布二百
    ０五片、不知名中藥粉（麻）十五瓶、不知名中藥粉（抽筋）五瓶、治風濕膠囊
    十瓶、銀杏安循十二瓶、不知名中藥丸十五包、不知名藥粉（鼻病聖藥）六十瓶
    、賀姆膠囊十六瓶、七寶美髯丹丸十八瓶、當歸龍薈丸十三瓶、肝博舒糖錠十三
    瓶、待寄物品一包、廣告單三十六張、代收貨價郵件單一本等物。因認被告甲○
    ○涉有違反藥事法第八十三條第一項明知為偽藥而販賣罪嫌。
二、按案件曾經判決確定者，應諭知免訴之判決。刑事訴訟法第三百零三條第一款定
    有明文。又按犯一罪而其方法或結果之行為犯他罪者，刑法第五十五條既規定從
    一重處斷，則牽連犯之一罪，如經判決確定其牽連之他罪，即使未曾審判，因原
    係裁判上之一罪，即屬同一案件，亦不能另行追訴；牽連犯之一部分既經判決確
    定，其效力即及於其他部分，關於其他部分之另一公訴，自應諭知免訴；犯一罪
    而其方法或結果之行為犯他罪名者，刑法第五十五條既規定從一重處斷，則牽連
    犯之一部經判決確定，其效力即及於全部，倘檢察官復就所犯之他罪名重行起訴
    ，法院應依刑事訴訟法第二百九十四條第一款諭知免訴，無再就所犯罪名論科之
    餘地。最高法院著有二十六年渝上字第一四三五號、三十二年非字第四六號及五
    十年台非字第一０八號判例可資參照。
三、查本件被告甲○○前明知無線電頻率、發射方式、設置電台等有關電信監理業務
    ，非經核准，並發給執照，不得設置使用，竟基於概括之犯意，連續未經向主管
    機關交通部申請許可，而為下列非法設置電台行為：(一)自民國九十年六月間之某
    日起，擅自在高雄市鹽埕區○○○路二十六之十二號四樓之一其住處設置播音室
    ，並在高雄縣鳳山市○○○路六一二號「天翔大樓」頂樓架設天線及發射機組等
    電信器材，及在屏東縣泰武鄉泰武高分一三二左分歧一二號台電電力桿上方附近
    ，架設天線及發射機組等電信器材，而設置經營「福星之聲」無線廣播電台，分
    別使用調頻ＦＭ九五點七ＭＨＺ及ＦＭ一○七點六ＭＨＺ之無線電頻率，播放內
    容為歌曲或藥品廣告之節目、及對外接受民眾叩應點歌，致干擾合法之中國廣播
    電台ＦＭ九六點六ＭＨＺ及漢聲廣播電台ＦＭ一○七點三ＭＨＺ播音。嗣於九十
    年十月二十三日上午十一時三十分許、及同日下午一時四十五分許，經內政部警
    政署電信警察隊第三中隊分持台灣高雄地方法院法官核發之搜索票，在高雄市鳳
    山市○○○路六一二號「天翔大樓」頂樓、及屏東縣泰武鄉泰武高分一三二左分
    歧一二號台電電力桿上方附近搜索查獲，並扣得甲○○所有之電信器材。(二)甲○
○自九十一年一月間之某日起，於購得電信器材後，在上開高雄縣鳳山市○○○
    路六一二號「天翔大樓」頂樓架設天線及發射機組等電信器材，以前開方式，再
    度設置經營「福星之聲」無線廣播電台，使用調頻ＦＭ九五點七ＭＨＺ之無線電
    頻率，致干擾合法之中國廣播電台ＦＭ九六點六ＭＨＺ播音。嗣於九十一年五月
    六日下午二時三十分許，再經內政部警政署電信警察隊第三中隊持台灣高雄地方
    法院法官核發之搜索票，在高雄縣鳳山市○○○路六一二號「天翔大樓」頂樓搜
    索查獲，並扣得甲○○所有之電信器材。(三)甲○○自九十一年一月間之某日起，
    於購得電信器材後，在上開屏東縣泰武鄉泰武高分一三二左分歧一二號台電電力
    桿上方附近，架設天線及發射機組等電信器材，以前開方式，再度設置經營「福
    星之聲」無線廣播電台，使用調頻ＦＭ一○七點六ＭＨＺ之無線電頻率，致干擾
    合法之漢聲廣播電台ＦＭ一○七點三ＭＨＺ播音。嗣於九十一年七月十一日下午
    三時四十五分許，再經內政部警政署電信警察隊第三中隊持台灣高雄地方法院法
    官核發之搜索票，在上開架設地點搜索查獲，並扣得甲○○所有之電信器材。(四)
    甲○○復自九十一年五月十三日左右（即自前開為警於九十一年五月六日查獲後
    約一星期）起，於購得電信器材後，在上開高雄縣鳳山市○○○路六一二號「天
    翔大樓」頂樓再架設天線及發射機組等電信器材，以前開方式，再度設置經營「
    福星之聲」無線廣播電台，使用調頻ＦＭ九五點七ＭＨＺ之無線電頻率，致干擾
    合法之中國廣播電台ＦＭ九六點六ＭＨＺ播音。嗣於九十一年七月十一日下午二
    時許，經內政部警政署電信警察隊第三中隊持台灣高雄地方法院法官核發之搜索
    票，在高雄縣鳳山市○○○路六一二號「天翔大樓」頂樓搜索查獲，並扣得甲○
    ○所有所示之電信器材。被告甲○○前開非法設置電台犯行，所設電信法第五十
    八條第一項之未經許可擅自設置電台發送九千赫至三百秭赫之射頻信息，致干擾
    無線電波之合法使用罪嫌，業經檢察官提起公訴，並由本院於九十一年十一月二
    十七日判處有期徒刑六月，如易科罰金以三百元折算一日，於九十一年十二月二
    十三日確定之事實，有臺灣高等法院被告全國前案紀錄表及本院九十一年度易字
    第三八五三號判決各一件附卷可證，本件檢察官起訴被告違反藥事法第八十三條
    第一項販賣偽藥罪，其方法亦係以非法設置電台方式，利用ＦＭ九五點七及一０
    七點六頻道廣播販賣，而此部分非法設置廣播電台犯行，與前開本院九十一年度
    易字第三八五三號確定判決所認定之犯罪事實，有連續犯之裁判上一罪關係。又
    按刑事訴訟法第三百零二條第一款規定，案件曾經判決確定者，應為免訴之判決
    ，係以同一案件，已經法院為實體上之確定判決，該被告應否受刑事制裁，既因
    前次判決而確定，不能更為其他有罪或無罪之實體上裁判，此項原則，關於實質
    上一罪或裁判上一罪，其一部事實已經判決確定者，對於構成一罪之其他部分，
    固亦均應適用，但此種事實係因審判不可分之關係在審理事實之法院，就全部犯
    罪事實，依刑事訴訟法第二百六十七條規定，本應予以審判，故其確定判決之既
    判力自應及於全部之犯罪事實，惟若在最後審理事實法院宣示判決後始行發生之
    事實，既非該法院所得審判，即為該案判決之既判力所不能及（最高法院卅二年
    上字第二五七八號判例參照），是既判力對於時間效力之範圍應以最後審理事實
    法院之宣示判決日為判斷之標準。最高法院八十二年度第四次刑事庭會議決議著
    有明文。依前開決議意旨，本件被告於九十一年十一月二十七日前非法設置電台
    進行廣播犯行部分，均為本院九十一年度易字第三八五三號確定判決既判力所及
    ，而被告非法設置電台進行廣播犯行，與本件檢察官起訴之犯罪事實，有方法、
    目的之牽連關係，為刑法第五十五條後段之牽連犯，為裁判上一罪，依前開法律
    規定及判例意旨，依審判不可分原則，該案判決之既判力，應及於全部犯罪事實
    ，揆諸前揭說明，本件雖經言詞辯論，仍應為諭知免訴之判決。
據上論結，應依刑事訴訟法第三百零二條第一款，判決如主文。
本案經檢察官林慧美到庭執行職務。
中      華      民      國    九十二    年      八      月    二十九    日
                                    臺灣高雄地方法院刑事第四庭
                                        法  官  陳業鑫
右正本證明與原本無異。
如不服本判決，應於判決送達後十日內，向本院提出上訴狀。
                                        書記官  陳素徵
中      華      民      國    九十二    年      九      月      三      日


司法院資訊處製作；財團法人民間司法改革基金會備份。
